# 固定资产转为投资性房地产累计折旧的问题

提问人：kangmengjia 时间：2022-03-14 16:14:09
请教陈版主:有个疑问，A公司有几栋楼，其中几栋预计租出去，每栋楼有单独的产权。问题：现在出租出去的房产，企业账面固定资产转投资性房地产的金额是按照租赁面积计算的。在转为投资性房地产时，投资性房地产的累计折旧需要从固定资产累计折旧调整过来吗？还是从调整到投资性房地产的次月开始算投资性房地产的折旧。

回答人：chenyiwei
1 、在转为投资性房地产时，投资性房地产的累计折旧需要从固定资产累计折旧调整过来，即原值和累计折旧分别进行平移。
2 、固定资产转为投资性房地产只是用途改变，不是一项新资产的初始确认，故其折旧计提应当是延续的。可以在转换当月继续作为固定资产计提折旧，从下月起作为投资性房地产计提折旧。